【裁判字號】    92,易,335
【裁判日期】    920903
【裁判案由】    竊盜
【裁判全文】
臺灣苗栗地方法院刑事判決                          九十二年度易字第三三五號
    公  訴  人  臺灣苗栗地方法院檢察署檢察官
    被      告  戊○○  男  三.
                丁○○  男  四.
右列被告因竊盜案件，經檢察官提起公訴（九十二年度偵字第一七三二號、第二一０
二號、第二一九五號、第二三九六號）及移送併辦（九十二年度偵字第二八八０號【
含臺灣台中地方法院檢察署九十二年度偵字第五九五０號】、九十二年度偵字第三０
四一號【含台灣台中地方法院檢察署九十二年度偵字第一二五三二號】），本院判決
如左：
    主  文
戊○○共同連續攜帶兇器、毀壞門扇竊盜，累犯，處有期徒刑貳年陸月。黑色工具包
壹個、Ｔ字型起子（按即扣押物品清單上之自製Ｔ字型萬能鑰匙）壹支、一字型起子
壹支、固定鉗壹支、手套（毛線質）參雙、一字起子壹支（按係最長那支）、Ｔ字起
子壹支（按係比較短且前端有磨尖那支）及黑色手套貳雙均沒收。
丁○○共同連續攜帶兇器、毀壞門扇竊盜，累犯，處有期徒刑貳年。一字起子壹支（
按係最長的那支）、Ｔ字起子壹支（按係比較短且前端有磨尖那支）及黑色手套貳雙
均沒收。
    事  實
一、戊○○於民國八十七年間，因犯竊盜、毀損及傷害等罪，為本院判處應執行有期
    徒刑二年二月確定；八十八年間，又犯竊盜罪，為本院判處有期徒刑一年確定，
    嗣上開各罪經本院定執行刑為應執行有期徒刑三年一月確定，八十八年間，再犯
    竊盜罪，為本院判處有期徒刑四月，如易科罰金以三百元折算一日確定，以上經
    接續執行，於九十年十月三十一日假釋期滿執行完畢。丁○○則於八十二年間，
    因犯竊盜罪，為台灣新竹地方法院判處有期徒刑六月，緩刑五年確定，嗣其在緩
    刑期內，於八十五年間，因違反麻醉藥品管理條例，為同院判處有期徒刑六月，
    如易科罰金以三百元折算一日確定，並於八十六年二月十七日易科罰金執行完畢
    ，其前開竊盜之緩刑宣告遭台灣新竹地方法院撤銷，經送監執行後，於八十六年
    十一月十九日縮刑期滿執行完畢。九十年間，又犯贓物罪，為本院判處有期徒刑
    四月，如易科罰金以三百元折算一日確定，於九十一年五月二十二日易科罰金執
    行完畢。復意圖為自己不法所有，丁○○基於單獨竊盜或與戊○○共同竊盜之概
    括犯意（或概括犯意聯絡）；戊○○則基於單獨竊盜或與曾喜瑞（業據檢察官不
    起訴處分）或丁○○共同竊盜之概括犯意（或概括犯意聯絡），丁○○自九十一
    年十一月五日起；戊○○自九十二年一月十六日起，均至九十二年五月二十七日
    止，丁○○連續於附表【一】編號第一號、第三號、第六號、第七號及第九號所
    示時地、戊○○則連續於附表【一】編號第二號、第四號至第九號所示時地，以
    所示方法，竊取如附表【一】竊得財物欄所載物品。而分別於下列時地為警查獲
    ：
    （一）九十二年四月二十七日上午六時五十分許，戊○○駕駛竊得之ＨＹ─九三
          九二號自用小客車行經苗栗縣苗栗市○○里○○道九九號前為警查獲，並
          扣得其所有，供其竊盜所用的黑色工具包一個、Ｔ字型起子（按即扣押物
          品清單上之自製Ｔ字型萬能鑰匙）一支、一字型起子一支、固定鉗一支及
          手套（毛線質）三雙。
    （二）九十二年五月二十七日下午一時二十四分許，在苗栗縣竹南鎮○○街十六
          巷二十七號己○○住處內為警查獲戊○○、丁○○，並扣得戊○○所有，
          供竊盜所用的一字起子一支（按係最長的那支）、Ｔ字起子一支（按係比
          較短且前端有磨尖那支）及黑色手套二雙。另在其車上扣得其所有的小型
          手電筒四支、一字起子二支、十字起子一支、Ｔ字起子一支、固定鉗一支
          、大型扳手一支、鯉魚鉗一支、瓦斯噴燈一支、裝工具的皮包二個、千斤
          頂一支等物。
二、案經苗栗縣警察局苗栗分局、通霄分局報請及壬○○、乙○○訴由苗栗縣警察局
    竹南分局報請臺灣苗栗地方法院檢察署檢察官偵查起訴及移送併辦。
    理  由
一、訊據被告戊○○對右揭事實坦白承認；丁○○則對如附表【一】編號第六號、第
    七號及第九號之竊盜行為坦白承認，以上核與共犯曾喜瑞（就附表【一】編號第
    二號部分）供述相符，並據被害人壬○○、乙○○、甲○○、庚○○、辛○○、
    丙○○、己○○等指述暨證人劉其安、洪仁貴證述在卷，復有贓物認領保管單七
    紙、照片四十四幀、車輛竊盜、車牌失竊個別查詢報表─查詢車輛認可資料一紙
    、車籍作業系統─查詢認可資料一紙等在卷暨黑色工具包一個、Ｔ字型起子（按
    即扣押物品清單上之自製Ｔ字型萬能鑰匙）一支、一字型起子一支、固定鉗一支
    、手套（毛線質）三雙、一字起子一支（按係最長的那支）、Ｔ字起子一支（按
    係比較短且前端有磨尖那支）及黑色手套二雙等扣案可証。足見被告戊○○之自
    白及丁○○坦承部分確與事實相符。且上開被告竊盜時所攜帶的Ｔ字型起子、一
    字型起子、固定鉗等物，在客觀上對人之生命、身體、安全構成威脅，具有危險
    性，被告攜之行竊，極易用以傷人，有行兇的可能，自係刑法第三百二十一條第
    一項第三款所稱之兇器。惟被告丁○○否認附表【一】編號第一號及第三號之竊
    案係其所為，辯稱：非其所為，未至竊案現場云云。惟查：有關附表【一】編號
    第一號之竊案，業據被害人賴何松指述在卷，且警方在竊案現場二樓房間的餅乾
    盒上採得的指紋，經送內政部警政署刑事警察局鑑驗結果，與丁○○的右拇指指
    紋相符，有該局九十一年十二月二十三日刑紋字第０九一０三三七五四五號鑑驗
    書在卷可稽。再就指紋鑑定的正確率，該局表示：指紋鑑定具個化能力是依統計
    學上的基礎，由精準的特點統計分析結果，足以判斷兩枚指紋是否為同一人指紋
    ，指紋鑑定的正確率，就最常見之特徵點「介在線」而言，滿足十二個「介在線
    」相符的機率為十的負二十次方，而今全球人口數僅約六十億（六乘以十的九次
    方），因此，確認指紋人各不相同，有該局九十二年二月十二日刑紋字第０九二
    ００一七六四０號函文可稽。依上開函文可知，指紋鑑定的正確率值得信賴。因
    此，在竊案現場採集的指紋既係被告指紋，該竊案為丁○○所為，自堪認定。若
    丁○○未至竊案現場，其指紋焉會在現場被採得？另有關附表【一】編號第三號
    之竊案，業據被害人張詹秀蘭、張凱程指述在卷，張詹秀蘭除目擊歹徒及其所駕
    駛的自用小客車為ＢＭＷ，車號５Ｖ─五四三六號黑色轎車（台灣台中地方法院
    檢察署九十二年度偵字第一二五三二號卷第十一頁反面參照）外，並指認丁○○
    照片，表明其確係竊嫌無誤（同上偵卷第十六頁參照），而依卷附的車籍作業系
    統─查詢認可資料所載，該ＢＭＷ自用小客車確係丁○○所有，且其在本院審理
    時自承該車未借他人使用（本院九十二年八月二十日筆錄參照）。因此上開竊案
    亦係其所為亦堪認定。所辯均顯不足採信。本件事證明確，被告二人之犯行均堪
    認定。
二、核被告丁○○於附表【一】編號第一號，以不詳方法破壞鐵門鎖侵入住處竊取財
    物，所為係犯刑法第三百二十一條第一項第二款之毀壞門扇竊盜罪；另其於附表
    【一】編號第三號，爬圍牆，然後以不詳方法毀壞喇叭鎖侵入住處竊取財物，所
    為係犯刑法第三百二十一條第一項第二款之毀壞門扇及踰越牆垣竊盜罪；戊○○
    於附表【一】編號第二號、第四號、第五號，分別攜帶可為兇器的螺絲起子或Ｔ
    字型起子、一字型起子、固定鉗或Ｔ字型起子竊取財物，所為均係犯刑法第三百
    二十一條第一項第三款之攜帶兇器竊盜罪；戊○○於附表【一】編號第八號，攜
    帶可為兇器的一字型起子撬壞鐵窗後，踰越入內竊取財物，所為係犯刑法第三百
    二十一條第一項第三款、第二款之攜帶兇器、毀越安全設備竊盜罪；丁○○、戊○○於附表【一】編號第六號，攜帶可為兇器的一字型起子，逾越圍牆後，由戊○○爬窗戶入內，再開啟門讓丁○○進入共同竊取，所為均係犯刑法第三百二十
    一條第一項第三款、第二款之攜帶兇器、踰越牆垣及安全設備竊盜罪；渠二人於
    附表【一】編號第七號攜帶可為兇器的一字型起子壓扁紗門喇叭鎖後，入內竊取
    ，所為均係犯刑法第三百二十一條第一項第三款、第二款之攜帶兇器、毀壞門扇
    竊盜罪；渠二人於附表【一】編號第九號攜帶可為兇器的Ｔ字型起子，由未鎖之
    後門進入竊取財物，所為均係犯刑法第三百二十一條第一項第三款之攜帶兇器竊
    盜罪。起訴書雖僅提及附表【一】編號第二號及第四號至第九號之竊盜行為，惟
    其餘附表【一】編號第一號及第三號之竊盜行為，與前開起訴書提及部分，時間
    緊接，犯罪構成要件相同，丁○○係基於概括犯意所為，仍為起訴效力所及，且
    檢察官請求併辦，本院自應併為審究。戊○○與曾喜瑞就附表【一】編號第二號
    之竊盜行為暨戊○○與丁○○就附表【一】編號第六號、第七號、第九號之竊盜
    行為間，分別有犯意聯絡及行為分擔，均應論以刑法第二十八條之共同正犯。丁○○先後五次竊盜暨戊○○先後七次竊盜行為間，均時間緊接，手法相同，觸犯
    構成要件相同之罪名，且係基於概括犯意所為，為連續犯，依刑法第五十六條規
    定以一罪論（均應論以情節較重之如附表【一】編號第七號所示的刑法第三百二
    十一條第一項第三款、第二款之共同攜帶兇器、毀壞門扇竊盜罪），並均加重其
    刑。查戊○○於八十七年間，因犯竊盜、毀損及傷害等罪，為本院判處應執行有
    期徒刑二年二月確定；八十八年間，又犯竊盜罪，為本院判處有期徒刑一年確定
    ，嗣上開各罪經本院定執行刑為應執行有期徒刑三年一月確定，八十八年間，再
    犯竊盜罪，為本院判處有期徒刑四月，如易科罰金以三百元折算一日確定，以上
    經接續執行，於九十年十月三十一日假釋期滿執行完畢。丁○○則於八十二年間
    ，因犯竊盜罪，為台灣新竹地方法院判處有期徒刑六月，緩刑五年確定，嗣其在
    緩刑期內，違反麻醉藥品管理條例，為同院判處有期徒刑六月，如易科罰金以三
    百元折算一日確定，並於八十六年二月十七日易科罰金執行完畢，其前開竊盜之
    緩刑宣告被撤銷，送監執行後，於八十六年十一月十九日縮刑期滿執行完畢。九
    十年間，又犯贓物罪，為本院判處有期徒刑四月，如易科罰金以三百元折算一日
    確定，於九十一年五月二十二日易科罰金執行完畢，有台灣高等法院被告全國前
    案紀錄表及台灣苗栗地方法院檢察署刑案資料查註紀錄表各一份在卷可稽，被告
    二人於有期徒刑之執行完畢後五年以內，再犯有期徒刑以上的本罪，均為累犯，
    皆應依刑法第四十七條規定遞加重其刑。爰審酌被告二人之上開素行、本件犯罪
    之手段大部分係攜帶兇器，毀壞（越）門扇、牆垣或其他安全設備，對住戶安全
    構成嚴重威脅、且丁○○竊盜之次數五次；戊○○多達七次、對社會治安所生危
    害重大及犯後戊○○坦承犯行；丁○○僅坦承部分犯行，二人犯後態度尚稱良好
    暨公訴檢察官具體求處戊○○有期徒刑二年六月；丁○○一年十月以上等一切情
    狀，分別量處如主文所示之刑。扣案之黑色工具包一個、Ｔ字型起子（按即扣押
    物品清單上之自製Ｔ字型萬能鑰匙）一支、一字型起子一支、固定鉗一支及手套
    （毛線質）三雙（詳偵字第一七三二號卷第三十五頁），均為戊○○所有，供其
    竊盜所用之物，業據戊○○供承在卷（本院九十二年八月二十日筆錄參照）；至
    另扣案的一字起子一支（按係最長那支）、Ｔ字起子一支（按係比較短且前端有
    磨尖那支）、黑色手套二雙、小型手電筒四支、一字起子二支、十字起子一支、
    Ｔ字起子一支、固定鉗一支、大型扳手一支、鯉魚鉗一支、瓦斯噴燈一支、裝工
    具的皮包二個及千斤頂一支等物（偵字第二一九五號卷第九十四頁、九十五五參
    照），均係戊○○所有，惟其中僅一字起子一支（按係最長那支）、Ｔ字起子一
    支（按係比較短且前端有磨尖那支）及黑色手套二雙供其單獨竊盜或與丁○○共
    同竊盜所用，其餘物品均係在其車上扣得，係其在工廠工作使用的工具，非供竊
    盜所用，業據戊○○供承在卷（本院同上日筆錄參照），以上戊○○所有，供竊
    盜所用之扣押物品，均依刑法第三十八條第一項第二款規定宣告沒收。至於戊○○所有，非供竊盜所用之物品，則與沒收要件不符。至於附表【一】編號第二號
    共犯曾喜瑞所有的螺絲起子一支，雖係供犯罪所用之物，但並未扣案，且不能証
    明現尚存在，為免將來執行之困難，不另為沒收之諭知，併為敘明。
據上論斷，應依刑事訴訟法第二百九十九條第一項前段、刑法第二十八條、第五十六
條、第三百二十一條第一項第二款、第三款、第四十七條、第三十八條第一項第二款
，判決如主文。
本案經檢察官李基彰到庭執行職務。
中    華    民    國      九十二      年      九      月       三       日
                              臺灣苗栗地方法院刑事第三庭
                                      法  官  劉  興  浪
右正本證明與原本無異
如不服本判決，應於判決送達後十日內向本院提出上訴狀（應附繕本），上訴於臺灣
高等法院臺中分院。
                                      書記官  黃  士  益
中    華    民    國      九十二      年      九      月       三       日
附錄論罪科刑法條
刑法第三百二十一條：
犯竊盜罪而有左列情形之一者，處六月以上五年以下有期徒刑：
一  於夜間侵入住宅或有人居住之建築物、船艦，或隱匿其內而犯之者。
二  毀越門扇、牆垣或其他安全設備而犯之者。
三  攜帶兇器而犯之者。
四  結夥三人以上而犯之者。
五  乘火災、水災或其他災害之際而犯之者。
六  在車站或埠頭而犯之者。
前項之未遂犯罰之。
附表【一】
編號
一、犯罪時間：九十一年十一月五日上午八時三十分許。
    行 為 人：丁○○。
    犯罪地點：台中縣龍井鄉○○村○○路○段三０巷五三號。
    方    法：以不詳方法破壞鐵門鎖侵入賴何松住處竊取。
    被 害 人：賴何松。
    竊得財物：現金、黃金、項鍊、望眼鏡（以上均數量不詳）及照相機一台。
    觸犯法條：刑法第三百二十一條第一項第二款（毀壞門扇竊盜）。
二、犯罪時間：九十二年一月十六日清晨四時三十分許。
    行 為 人：戊○○、曾喜瑞。
    犯罪地點：苗栗縣苑裡鎮山腳里二十鄰五五號前。
    方    法：由曾喜瑞下車持其所有可供兇器使用之螺絲起子一支（未扣案），撬
              開庚○○所有Ｘ九─○六七二號自用小客左前車門門鎖進入車內，張
              榮仁則駕駛ＨＹ─三五五○號自用小貨車在旁把風、接應。
    被 害 人：庚○○。
    竊得財物：回數票數張（詳細數目不詳）。
    觸犯法條：刑法第三百二十一條第一項第三款（攜帶兇器竊盜）。
三、犯罪時間： 九十二年四月二十日下午四時許。
    行 為 人：丁○○。
    犯罪地點：台中縣后里鎮○○路一百十九號。
    方    法：爬圍牆，然後以不詳方法毀壞喇叭鎖侵入張詹秀蘭住處竊取。
    被 害 人：張詹秀蘭、張凱程。
    竊得財物：現金三千元（張詹秀蘭所有）、背包一個、手機一支、安泰商業銀行
              存摺一本、世華商業銀行存摺一本及印鑑一枚（以上係張凱程所有）
              。
    觸犯法條：刑法第三百二十一條第一項第二款（毀壞門扇及踰越牆垣竊盜）。
四、犯罪時間：九十二年四月二十七日凌晨二時（起訴書誤為二十二時）許。
    行 為 人：戊○○。
    犯罪地點：苗栗縣苗栗市○○路一○九七號前。
    方    法：以其所有可為兇器之一字型起子、Ｔ字型起子、固定鉗各一支破壞吳
              俊仁所有之ＨＹ─九三九二號自用小客車左前車門門鎖、電源鎖後，
              啟動車輛竊取。
    被 害 人：甲○○。
    竊得財物：ＨＹ─九三九二號自用小客車。
    觸犯法條：刑法第三百二十一條第一項第三款（攜帶兇器竊盜）。
五、犯罪時間：九十二年五月二十七日上午九時四十五分許。
    行 為 人：戊○○。
    犯罪地點：苗栗縣苗栗市大同國小圍牆旁。
    方    法：以其所有可為兇器之Ｔ字型起子一支破壞辛○○所有之ＩＣ─八三六
              八號自用小客車車門鎖、電源鎖竊取。
    被 害 人：辛○○。
    竊得財物：ＩＣ─八三六八號自用小客車。
    觸犯法條：刑法第三百二十一條第一項第三款（攜帶兇器竊盜）。
六、犯罪時間：九十二年五月二十七日上午十一時許。
    行 為 人：戊○○、丁○○。
    犯罪地點：苗栗縣頭份鎮○○路六七六巷一○三號壬○○住處。
    方    法：戊○○攜帶其所有可為兇器之一字型起子一支，二人逾越屋後圍牆後
              ，由戊○○爬越窗戶之安全設備，再開啟後門讓丁○○進入竊取。
    被 害 人：壬○○。
    竊得財物：如附表【二】編號第一號至第十四號（起訴書誤為第一號至第十二號
              ）、第三十一號所示之物。
    觸犯法條：刑法第三百二十一條第一項第三款、第二款（攜帶兇器、踰越牆垣及
              安全設備竊盜）。
七、犯罪時間：九十二年五月二十七日上午十一時許。
    行 為 人：戊○○、丁○○。
    犯罪地點：苗栗縣頭份鎮○○路六七六巷一○三號乙○○住處。
    方    法：於壬○○住處內（與乙○○住處有門可通），由戊○○攜其所有可為
              兇器之一字型起子一支壓扁紗門喇叭鎖後，二人先後進入乙○○住處
              內竊取。
    被 害 人：乙○○。
    竊得財物：如附表【二】編號第十九號至第二十八號（起訴書誤為第十九號至第
              二十二號）所示之物。
    觸犯法條：刑法第三百二十一條第一項第三款、第二款（攜帶兇器、毀壞門扇竊
              盜）。
八、犯罪時間：九十二年五月二十七日中午十二時許。
    行 為 人：戊○○。
    犯罪地點：苗栗縣竹南鎮新南里十一鄰五谷王三十之三號丙○○住處。
    方    法：以其所有可為兇器之一字型起子一支撬壞廚房鐵窗之安全設備後，踰
              越入內竊取。
    被 害 人：丙○○。
    竊得財物：如附表【二】編號第二十九號、第三十號所示之物。
    觸犯法條：刑法第三百二十一條第一項第三款、第二款（攜帶兇器、毀越安全設
              備竊盜）。
九、犯罪時間：九十二年五月二十七日下午一時二十分許。
    行 為 人：戊○○、丁○○。
    犯罪地點：苗栗縣竹南鎮○○街十六巷二七號己○○住處。
    方    法：戊○○、丁○○各著黑色手套一雙（均係戊○○所有），戊○○並攜
              帶其所有可供兇器使用之Ｔ字型起子一支，由未鎖之後門進入。
    被 害 人：己○○。
    竊得財物：黑色皮夾一個、自小客車鑰匙一支、鐵門鑰匙一支。
    觸犯法條：刑法第三百二十一條第一項第三款（攜帶兇器竊盜）。


司法院資訊處製作；財團法人民間司法改革基金會備份。
